【裁判字號】    89,上易,3802
【裁判日期】    891120
【裁判案由】    竊佔
【裁判全文】
臺灣高等法院刑事判決                          八十九年度上易字第三八○二號
    上  訴  人
    即  被  告  丙○○
    選任辯護人  林宏信
                吳志祥
右上訴人因竊佔案件，不服臺灣板橋地方法院八十九年度易字第二五七○號，中華民
國八十九年八月三十一日第一審判決（起訴案號：臺灣板橋地方法院檢察署八十九年
度偵續字第一○五號），提起上訴，本院判決如左：
    主  文
上訴駁回。
    事實及理由
一、本案經本院審理結果，認第一審以上訴人即被告丙○○意圖為自己不法之利益，
    而竊佔他人之不動產，因而援引刑法第三百二十條第二項、罰金罰鍰提高標準條
    例第一條前段之規定，判處其有期徒刑三月，經核其認事用法及量刑均無不當，
    應予維持，並引用第一審判決書記載之事實、證據及理由（如附件）。
二、被告上訴意旨雖以：該房屋於六十七年間即由其母親購入，當時其一家人即居住
    在該處，且該房屋所佔用之畸零地亦一直歸其一家人使用，其於八十五年間僅係
    將房屋加以原地改建而已，是其之竊佔行為早已於二十一年前完成，所犯竊佔罪
    之追訴權時效早已完成云云。惟查：被告丙○○於六十七年佔用共有土地所搭建
    物為石棉瓦房屋，其係於八十五年間全部拆除重新挖地基而後興建右開水泥房屋
    ，兩者佔用之面積雖大致相同，然已由一層樓改建為二層樓，為被告丙○○所自
    認（見八十八年度他字第六八六號偵查卷第三十一頁偵訊筆錄﹑八十九年度偵續
    字第一○五號偵查卷附八十九年五月十九日偵訊筆錄），並經告訴人乙○○、甲
    ○○於偵訊時指述屬實（見八十八年度他字第六八六號偵查卷第十六頁反面﹑第
    三十頁反面偵訊筆錄）。則被告係於八十五年間，拆除既有建物，重新構築地基
    興建二層樓之水泥建物，此一行為應與被告先前佔用原地舊有房屋之竊佔行為割
    裂，而屬新發生之竊佔行為，被告辯稱其竊佔行為之追訴權時效業已完成乙節，
    不足為據。是其上訴為無理由，應予駁回。
據上論結，應依刑事訴訟法第三百七十三條、第三百六十八條，判決如主文。
本案經檢察官劉惟宗到庭執行職務。
中      華      民      國    八十九    年     十一     月     二十     日
                              臺灣高等法院刑事第二十庭
                                  審判長法  官  葉  麗  霞
                                        法  官  黃  瑞  華
                                        法  官  余  來  炎
右正本證明與原本無異。
不得上訴。
                                        書記官  黃  麗  玲
中    華    民    國    八十九    年        十一    月          廿三    日
附錄：本案論罪科刑法條全文
刑法第三百二十條
意圖為自己或第三人不法之所有，而竊取他人之動產者，為竊盜罪，處五年以下有期
徒刑、拘役或五百元以下罰金。
意圖為自己或第三人不法利益，而竊佔他人之不動產者，依前項之規定處斷。
前二項之未遂犯罰之。


司法院資訊處製作；財團法人民間司法改革基金會備份。
